【裁判字號】    92,訴,2755
【裁判日期】    921230
【裁判案由】    毒品危害防制條例
【裁判全文】
臺灣高雄地方法院刑事判決                        九十二年度訴字第二七五五號
    公  訴  人  臺灣高雄地方法院檢察署檢察官
    被      告  甲○
右列被告因違反毒品危害防制條例案件，經檢察官提起公訴（九十二年度毒偵字第三
六九九號），並經本院合議庭裁定由受命法官獨任進行簡式審判程序，本院判決如左
：
  主  文
甲○連續施用第一級毒品，累犯，處有期徒刑拾月。扣案之第一級毒品海洛因貳包（
淨重參點陸柒公克），沒收銷燬之，夾鍊袋拾個及注射針筒參支，均沒收；又連續施
用第二級毒品，累犯，處有期徒刑肆月。扣案之第二級毒品甲基安非他命壹包（驗前
毛重壹點伍公克，驗後毛重壹點肆公克），沒收銷燬之，夾鍊袋拾個及吸食器壹個，
均沒收。應執行有期徒刑壹年。扣案之第一級毒品海洛因貳包（淨重參點陸柒公克）
、第二級毒品甲基安非他命壹包（驗前毛重壹點伍公克，驗後毛重壹點肆公克），均
沒收銷燬之。夾鍊袋拾個、注射針筒參支及吸食器壹個，均沒收。
  事  實
一、甲○前於民國（下同）八十四年間因違反肅清煙毒條例及麻醉藥品管理條例案件
    ，經台灣高等法院高雄分院判處應執行有期徒刑三年十月確定，於八十五年一月
    八日入監執行，八十六年十月二十一日縮短刑期假釋出監，假釋期間內，因於八
    十七年間違反麻醉藥品管理條例案件，經本院判處有期徒刑八月確定，上開假釋
    並經撤銷，所餘殘二年十一月十三日與前揭遭判處有期徒刑接續執行，後於九十
    一年五月二日執行完畢。又甲○前因施用毒品案件，曾經本院依職權裁定送觀察
    勒戒後，認無繼續施用毒品之傾向，於八十八年六月二十四日以八十七年度訴字
    第九三五號判決免刑在案。嗣其再度施用毒品，經本院以八十七年度毒聲字第一
    三九號裁定送勒戒處所觀察勒戒後，認有繼續施用毒品之傾向，以八十七年毒聲
    字第七二九號裁定送強制戒治，嗣其因符合停止戒治之條件，經本院以八十七年
    毒聲字第三七二０號裁定停止戒治，其餘期間付保護管束，期滿後經臺灣高雄地
    方法院檢察署檢察官於八十八年七月十五日，以八十八年度戒偵字第五三號不起
    訴處分確定。然甲○猶不知警惕，竟分別基於施用第一級毒品海洛因及第二級毒
    品甲基安非他命之概括犯意，於九十二年三月底某日起至同年六月五日止，在高
    雄市○○區○○里○○街一八巷二十號住處等地，連續以針筒注射之方式施用第
    一級毒品海洛因多次，另以將甲基安非他命置於玻璃球吸食器內，下端以火加熱
    燒烤，使甲基安非他命汽化產生煙霧吸用之方式，連續施用第二級毒品甲基安非
    他命多次，嗣於九十二年六月六日十二時許，在高雄市○○區○○街十六巷二十
    號為警查獲，並扣得第一級毒品海洛因二包（合計淨重三點六七公克）、第二級
    毒品甲基安非他命一包（驗前毛重一點五公克、驗後毛重一點四公克）、夾鍊袋
    十個、針筒三支及吸食器一個。又甲○因本件施用毒品案件，經本院以九十二年
    度毒聲字第五二０五號裁定令入戒治處所施以強制戒治迄今。
二、案經高雄市政府警察局鼓山分局移送臺灣高雄地方法院檢察署檢察官偵查起訴。
  理  由
一、本件被告甲○所犯係死刑、無期徒刑、最輕本刑為三年以上有期徒刑以外之罪，
    其於準備程序中就被訴事實為有罪之陳述，經法官告知簡式審判程序之旨，並聽
    取公訴人及被告之意見後，認為適宜由受命法官獨任進行簡式審判程序，依刑事
    訴訟法第二百七十三條之一第一項規定，裁定由受命法官獨任進行簡式審判程序
    ，合先敘明。
二、右揭事實，業據被告於本院審理中坦承不諱，並有當場查獲白色粉末二包（合計
    淨重三點六七公克）、晶體一包（驗前毛重一點五公克、驗後毛重一點四公克）
    、夾鍊袋十個、針筒三支及吸食器一個。該粉末及晶體，經分別送法務部調查局
    及高雄醫學大學附設中和紀念醫院檢驗結果，認分別含有海洛因成分及甲基安非
    他命，有該局九十二年九月五日調科壹字第二二００一五六七０號鑑定通知書一
    紙及該院九十二年八月二十六日報告編號九二０八—二三八號檢驗報告一紙在卷
    可參。又被告為警查獲當日經警採檢之尿液，經送驗後呈甲基安非他命及嗎啡陽
    性反應，有高雄市立凱旋醫院九十二年六月十九日，高市凱醫檢字第一一二八號
    煙毒尿液檢驗成績書一紙附卷可稽，足徵被告自白施用第一級毒品海洛因及第二
    級毒品甲基安非他命，確與事實相符。又被告前因施用毒品案件，曾經本院依職
    權裁定送觀察勒戒後，認無繼續施用毒品之傾向，於八十八年六月二十四日以八
    十七年度訴字第九三五號判決免刑在案。嗣其再度施用毒品，經本院以八十七年
    度毒聲字第一三九號裁定送勒戒處所觀察勒戒後，認有繼續施用毒品之傾向，以
    八十七年毒聲字第七二九號裁定送強制戒治，嗣其因符合停止戒治之條件，經本
    院以八十七年毒聲字第三七二０號裁定停止戒治，其餘期間付保護管束，期滿後
    經臺灣高雄地方法院檢察署檢察官於八十八年七月十五日，以八十八年度戒偵字
    第五三號不起訴處分確定等情，有台灣高等法院被告全國前案紀錄表乙份附卷可
    憑。又被告因本件施用毒品案件，經本院以九十二年度毒聲字第五二０五號裁定
    令入戒治處所施以強制戒治，亦有前揭裁定書乙份附卷可稽，本件事證明確，被
    告犯行應以認定。
三、核被告所為，係犯毒品危害防制條例第十條第一項及第二項之罪。其分別持有海
    洛因及甲基安非他命之低度行為為施用海洛因及甲基安非他命之高度行為所吸收
    ，均不另論罪。又其先後多次施用第一級及第二級毒品之行為，時間緊接，且犯
    罪構成要件均相同，顯均係基於概括犯意反覆為之，應均依連續犯規定，論以一
    罪，並各依法加重其刑。又被告所犯上開二罪之間，犯意各別，行為互殊，應予
    分論併罰。又被告於八十四年間因違反肅清煙毒條例及麻醉藥品管理條例案件，
    經台灣高等法院高雄分院判處應執行有期徒刑三年十月確定，於八十五年一月八
    日入監執行，八十六年十月二十一日縮短刑期假釋出監，假釋期間內，因於八十
    七年間違反麻醉藥品管理條例案件，經本院判處有期徒刑八月確定，上開假釋並
    經撤銷，所餘殘二年十一月十三日與前揭遭判處有期徒刑接續執行，後於九十一
    年五月二日執行完畢等情，有卷附臺灣高等法院被告全國前案紀錄表一紙可按；
    其受有期徒刑執行完畢，五年以內再犯有期徒刑以上之罪，為累犯，應依法加重
    其刑，並依法遞加重之。爰審酌被告前因施用毒品案件，經檢察官為不起訴處分
    確定後，仍未戒絕毒品，再犯相同之罪，顯見其戒毒意志不堅，惟念其施用毒品
    乃自戕一己健康，尚未危害他人且犯後坦承犯行等一切情狀，分別量處如主文所
    示之刑，並定應執行之刑。至扣案之第一級毒品海洛因二包（合計淨重三點六七
    公克）及第二級毒品甲基安非他命一包（驗前毛重一點五公克、驗後毛重一點四
    公克），經送驗後分別有海洛因及甲基安非他命陽性反應，已如前述，是應依毒
    品危害防治條例第十八條第一項前段之規定，不論是否為被告所有，宣告沒收銷
    燬；至送鑑耗損之粉末及晶體，既已滅失，自無庸宣告沒收。
四、扣案之夾鍊袋十個、注射針筒三支及吸食器一個，均係被告供犯罪所用之物，且
    皆係被告所有，業據被告供明在卷，爰依刑法第三十八條第一項第二款規定，均
    併予宣告沒收。
據上論斷，應依刑事訴訟法第第二百七十三條之一第一項、第二百九十九條第一項前
段，毒品危害防制條例第十條第一項、第二項、第十八條第一項前段，刑法第十一條
、第五十六條、第五十一條第五款、第九款、第四十七條、第三十八條第一項第二款
，判決如主文。
本案檢察官乙○○到庭執行職務。
中      華      民      國    九十二    年     十二     月     三十     日
                                     臺灣高雄地方法院刑事第九庭
                                         法  官    張  茹  棻
右正本證明與原本無異。
如不服本判決，應於判決送達後十日內，向本院提出上訴狀。
                                         書記官    李  忠  霖
中      華      民      國    九十二    年     十二     月     三十     日
附錄法條
毒品危害防制條例第十條
施用第一級毒品者，處六月以上五年以下有期徒刑。
施用第二級毒品者，處三年以下有期徒刑。


司法院資訊處製作；財團法人民間司法改革基金會備份。
